臺灣高雄地方法院刑事判決　　　　　　　 99年度訴字第483號
公　訴　人　臺灣高雄地方法院檢察署檢察官
被　　　告　黃永漢
上列被告因違反稅捐稽徵法案件，經檢察官提起公訴（97年度偵
字第24814 號），本院判決如下：
    主  文
黃永漢無罪。
    理  由
一、公訴意旨略以：被告黃永漢與案外人王榮良（已歿）共同基
    於詐術逃漏稅捐之概括犯意聯絡，由被告自民國92年11月4
    日（起訴書誤載為92年11月3 日）起至93年2 月9 日止擔任
    址設高雄市林園區○○○路169 號（起訴書誤載為東林路）
    「美人洞小吃店」之負責人，自93年2 月10日起改由案外人
    黃雅祥（已歿）擔任負責人。王榮良則以美人洞小吃店名義
    分別於92年11月17日、12月10日，向財團法人聯合信用卡處
    理中心（下稱聯合信用卡中心）、香港上海豐銀行（下稱
    豐銀行）申設信用卡刷卡機，裝置於如附表所示商號名稱
    提供證人林當財等客戶刷卡消費使用，以從事視聽娛樂、特
    種飲食業為營業項目之此等依法應適用25% 特種營業稅率之
    營業場所，而自92年11月3 日起至93年2 月9 日止，以聯合
    信用卡中心、豐銀行上開刷卡機，刷卡總計新臺幣（下同
    ）1013萬7891元，扣除上開期間（92年11月3 日至30日、92
    年12月1 日至93年1 月31日、93年2 月1 日至9 日）所繳納
    之營業稅1862元（57600/30*28+57600*2+57600/30*9=18624
    0 ，186240*1 %=1862 ），共計逃漏營業稅253 萬2611元（
    00000000*25%-1862 ），因認被告涉犯稅捐稽徵法第41條、
    第47條之詐術逃漏稅捐罪嫌。
二、證據能力部分：按被告以外之人於審判外之陳述，雖不符前
    4 條之規定，而經當事人於審判程序同意作為證據，法院審
    酌該言詞陳述或書面陳述作成時之情況，認為適當者，亦得
    為證據，刑事訴訟法第159 條之5 第1 項定有明文。查本案
    認定事實所引用之卷內證據資料，除原已符同法第159 條之
    1 至第159 條之4 規定、及法律另有規定等傳聞法則例外規
    定，而得作為證據外，並無證據證明係公務員違背法定程式
    所取得，而檢察官、被告於本院行準備程序時，均同意其作
    為本案證據之證據能力，且本院審酌前揭陳述作成時之情況
    ，並無違法取證之瑕疵，亦認以之作為證據為適當，是本件
    有關被告以外之人於審判外之言詞或書面陳述等供述證據，
    依前揭法條意旨，自均得為證據。
三、按犯罪事實應依證據認定之，無證據不得認定犯罪事實；不
    能證明被告犯罪者，應諭知無罪之判決；又被告或共犯之自
    白，不得作為有罪判決之唯一證據，仍應調查其他必要之證
    據，以察其是否與事實相符，刑事訴訟法第154 條第2 項、
    第156 條第2 項、第301 條第1 項分別定有明文。又事實之
    認定，應憑證據，如未能發現相當證據，或證據不足以證明
    ，自不能以推測或擬制之方法，為裁判基礎；且認定不利於
    被告之事實須依積極證據，苟積極證據不足為不利於被告事
    實之認定時，即應為有利於被告之認定；另認定犯罪事實所
    憑之證據，雖不以直接證據為限，間接證據亦包括在內，然
    而無論直接證據或間接證據，其為訴訟上之證明，須於通常
    一般之人均不致有所懷疑，而得確信其為真實之程度者，始
    得據為有罪之認定，倘其證明尚未達到此一程度，而有合理
    之懷疑存在而無從使事實審法院得有罪之確信時，即應由法
    院為諭知被告無罪之判決，最高法院40年台上字第86號、30
    年台上字第816 號、76年台上字第4986號判例意旨參照。
四、公訴意旨認被告涉犯前揭違反稅捐稽徵法之罪嫌，係以被告
    即同案被告謝嘉玲（刷卡機匯款帳戶提供者，業經不起訴處
    分）、方淑美（代辦公司登記之會計業者，業經不起訴處分
    ）於警詢、偵查中之供述，證人即消費者林當財、邱南榮、
    林史偕、戴志榮、郭建良、金浩、陳騰於偵查中之證述、證
    人即財政部高雄市國稅局鳳山分局（前為財政部臺灣省南區
    國稅局高雄縣分局，下稱國稅局鳳山分局）政風室主任郭建
    毅、稅務員郭婉伶於偵查中之證述，及美人洞小吃店營利事
    業設立、變更、歇業登記申請書、委託書、營業稅稅籍資料
    查詢作業列印資料、聯合信用卡中心函文暨所附資料、豐
    銀行函文暨所附資料、信用卡交易總項檔線上查詢列印資料
    、信用卡交易細項清單、信用卡交易資料查核輔導清冊、國
    稅局營業稅隨課補徵計算表、美人洞小吃店信用卡92年11月
    至93年9 月刷卡機明細表、信用卡交易資料分析等為其主要
    論據。訊據被告堅決否認有何違反稅捐稽徵法之犯行，辯稱
    ：伊是在報紙上看到廣告，就與對方聯絡要辦信用卡，對方
    叫黃雅祥，他表示伊的財力條件不夠，辦信用卡不會通過，
    所以介紹伊改辦理個人信用貸款，且可以透過朋友將多筆店
    舖暫時登記在伊名下的方式，向銀行辦理「頭家貸款」，伊
    便將需要的身分證、健保卡等證件都交給黃雅祥去辦理，雖
    然知道黃雅祥會將伊登記為負責人，但沒有想過會因此而逃
    漏稅捐，伊沒有犯罪的故意等語。
五、按公司與公司負責人在法律上並非同一人格主體，而稅捐稽
    徵法第47條第1 項第1 款處罰公司負責人之規定，係公司為
    納稅義務人，因有同法第41條所定應罰之行為而就應處徒刑
    部分轉嫁之結果，僅屬代罰性質，其犯罪主體仍為該納稅義
    務人之公司，並非公司負責人；而現行財經法制上，對有關
    獨資、合夥等不具法人資格之商號組織之管理，並不採取民
    事法上之建置原則（即不承認行號組織之獨立主體地位，將
    其營業財產與資本主之其他財產，在法律上同樣看待，而不
    分別處理），反而著眼於財經管制之目的，將不具法人資格
    之商業行號組織予以「主體化」，承認該商業行號在財經法
    制上為獨立之權利主體，可以享受權利，負擔義務（例如所
    得稅法之營利事業或營業稅法上之營業人），是以稅捐稽徵
    法第47條第1 項第3 款之規定亦將「商業登記法規定之商業
    負責人」與「商業行號」各自視為獨立之主體，而係以「商
    業行號（即納稅義務人）」發生以詐術或其他不正方法而逃
    漏稅捐之前提具備後，始依據該法第47條第1 項第3 款之規
    定將「商業行號」所應處徒刑部分轉嫁予「商業登記法規定
    之商業負責人」代罰而已（最高法院88年度台上字第1580號
    判決、最高行政法院97年度判字第501 、502 號判決意旨可
    供參照）。查本件被告於92年11月4 日起至93年2 月9 日止
    ，因案外人王榮良委託證人方淑美辦理「美人洞小吃店」之
    設立登記，而成為前揭「美人洞小吃店」之登記名義負責人
    ，屬於商業登記法第10條第1 項所稱之商業負責人等情，此
    固經證人方淑美於審理中證稱：當時是一位王先生拿被告的
    身份證委託其辦理登記，後來知道王先生叫做王榮良等語明
    確（院卷二第81-82 頁），及卷附之「美人洞小吃店」之營
    利事業變更登記委託書、設立及變更登記申請書、營利事業
    登記證等可證（國稅局卷第65-66 頁、偵卷二第109-112 頁
    ），而堪認定。惟揆諸前揭說明，若欲對被告依稅捐稽徵法
    第47條第3 項之規定科以代罰「美人洞小吃店」所受之刑，
    自應以有充足之證據可認「美人洞小吃店」此一納稅義務人
    確實有同法第41條之「以詐術或其他不正當方法逃漏稅捐」
    之行為，為其前提。經查：
  (一)如附表所示之信用卡刷卡紀錄，難遽認確為「加值型及非加
    值型營業稅法」所定應課以營業稅之標的：
  1.查本件公訴意旨係認「美人洞小吃店」所逃漏者，係納稅義
    務人依加值型及非加值型營業稅法所應繳納之營業稅，而按
    「在中華民國境內銷售貨物或勞務及進口貨物，均應依本法
    規定課徵加值型或非加值型之營業稅」、「將貨物之所有權
    移轉與他人，以取得代價者，為銷售貨物。提供勞務予他人
    ，或提供貨物與他人使用、收益，以取得代價者，為銷售勞
    務。但執行業務者提供其專業性勞務及個人受僱提供勞務，
    不包括在內。有左列情形之一者，視為銷售貨物：一、營業
    人以其產製、進口、購買供銷售之貨物，轉供營業人自用；
    或以其產製、進口、購買之貨物，無償移轉他人所有者。二
    、營業人解散或廢止營業時所餘存之貨物，或將貨物抵償債
    務、分配與股東或出資人者。三、營業人以自己名義代為購
    買貨物交付與委託人者。四、營業人委託他人代銷貨物者。
    五、營業人銷售代銷貨物者。前項規定於勞務準用之。」，
    加值型及非加值型營業稅法第1 條、第3 條分別定有明文。
    是應依該法課以營業稅者，以營業單位在我國境內實際上確
    有移轉貨品或勞務之行為，並因而收受之代價為限，此理甚
    明。
  2.而查，本件偵查之始，係國稅局鳳山分局於95年間主動查核
    「美人洞小吃店」之銷售額時，發現以「美人洞小吃店」向
    聯合信用卡中心及匯豐銀行所申辦之信用卡刷卡機共8 台之
    刷卡金額有如附表所示之過高異常情形，研判屬「假刷卡真
    換現」之詐欺手段而將全案移送臺灣高雄地方法院檢察署偵
    辦等情，業經證人郭建毅於偵查中證稱：當時是營業稅課的
    承辦人員發現信用卡刷卡超過一定的額度有異常的現象，才
    由承辦人員郭婉伶將案件提出等語（偵卷二第170 頁），及
    證人郭婉伶於偵查中證稱：「美人洞小吃店」的營業稅是不
    用申報的，適用查定課稅，由稅務單位開稅單讓他們繳，當
    時承辦人員查核時發現有異常，但無法查出問題，所以由伊
    接辦，認為是假刷卡真詐財案件的原因是因為小吃店營業額
    不會這麼高，有時高達1 、2 萬元，一定不是刷正常的東西
    等語（偵卷二第170-171 頁），且有國稅局鳳山分局96年1
    月31日南區國稅高縣政字第0960019035號函暨所附調查報告
    書、「美人洞小吃店」所申辦之各刷卡機於92年11月間起至
    93年2 月9 日止之刷卡紀錄可查（國稅局卷第1-4 頁、偵卷
    二第214-224 、255-260 、276-277 、287-289 、298-300
    、330 、340 頁）。而就此部分，公訴意旨雖以證人即該等
    刷卡紀錄之實際持卡人邱南榮、林史偕、戴志榮、郭建良、
    金浩、林當財、陳騰等人均於偵查中證稱：伊確實有持信用
    卡於刷卡紀錄所示之時間至店家消費等語（偵卷二第65-66
    、68-69 、86-88 、100 、196-197 頁），因而認定該等刷
    卡紀錄確屬真實應予課稅之消費，然目前實務上既認「假刷
    卡真換現」行為涉及詐欺犯行，則各該證人前揭證述是否係
    基於其等迴避自身犯罪嫌疑所為，而有虛偽陳述之動機，本
    屬有疑。且觀諸前揭刷卡紀錄，可知其金額尾數絕大多數為
    500 元及1000元為單位之整數，本與一般有所實際營業之店
    家因有各類消費品項、甚或加收一定成數之服務費用，而易
    造成消費尾數多有變化之情形有所不符；且若進一步細繹該
    等刷卡紀錄，更可發現有甚多於星期假日刷卡金額卻較平日
    為少之情形（偵卷二第217 、218 、224 、255 、259 、28
    7 頁），而顯與一般正常店家之經營情形有異，是該等刷卡
    紀錄，能否遽認確屬合於加值型及非加值型營業稅法所定應
    課以營業稅之標的、抑或應為國稅局移送時所認定之「假刷
    卡真換現」之詐欺刷卡紀錄，導致實際上並不應課以營業稅
    ，自非毫無疑問。
  (二)縱該等刷卡紀錄屬應課以營業稅之標的，亦難遽認「美人洞
    小吃店」確有以積極之「詐術或不正當方式」逃漏稅捐之行
    為：
  1.縱認前揭證人邱南榮等人所述屬實，而可認「美人洞小吃店
    」前揭刷卡紀錄均屬應課徵營業稅之標的，惟按，稅捐稽徵
    法第41條之罪，係以詐術或其他不正當之方法逃漏稅捐為成
    立要件。而所謂詐術同於刑法上詐術之意，乃指以偽作真或
    欺罔隱瞞等積極之作為，致稅捐機關陷於錯誤，而免納或少
    納應繳之稅款，以獲取財產上之不法利益；又所謂以不正當
    方法逃漏稅捐，必具有與積極之詐術同一型態，始與立法之
    本旨符合，如僅屬單純的不作為，而別無逃漏稅捐之積極行
    為，即不能認與詐術漏稅之違法特性同視，而繩以稅捐稽徵
    法第41條之罪，如單純之不開立統一發票或不依規定申報稅
    課等行為，稅法上另訂有罰鍰罰則，以責令補繳稅款為已足
    （最高法院74年台上字第5497號判例、98年度台上字第2690
    號、92年度台上字第1624號、90年度台上字第1462號判決意
    旨參照），是本件本應審酌「美人洞小吃店」究竟是否有「
    積極」以「詐術」或「不正當方式」以逃漏稅捐。
  2.經查，「美人洞小吃店」於92年11月4 日設立登記時，係以
    「飲料店業、餐館業」為其營業項目，而屬加值型及非加值
    型營業稅法第13條所定無須主動申報營業稅之小規模營業人
    等情，業經證人郭婉伶於偵查中證述明確，已如前述（偵卷
    第170 頁），且有「美人洞小吃店」之設立登記申請書、營
    利事業登記證等可查（偵卷二第109-112 頁），是「美人洞
    小吃店」既無須主動申報營業稅，則其縱有漏稅之結果，然
    是否可認係以積極之作為所導致，抑或為前揭最高法院所指
    屬單純不作為之漏稅行為而僅應課以罰鍰之情形，本有可議
    之處。
  3.雖參諸卷內之刷卡機申領紀錄（國稅局卷第74頁、偵卷二第
    20-30 頁），而自「美人洞小吃店」於92年11月4 日以前揭
    小規模營業人之營業項目設立登記後，至93年2 月9 日之短
    短3 月期間內，即已有積極申請多台刷卡機並產生鉅額刷卡
    紀錄情形之整體角度觀之，或可認為「美人洞小吃店」於設
    立之初即有意圖「以低（營業稅率）掩高（應適用高稅率之
    營業額）」之「積極稅務安排」情形，並因而發生漏稅之結
    果。然縱使如此，單就如附表所示之刷卡紀錄所應適用之營
    業稅率乙節，自證人邱南榮於偵查中之證述：92年12月25日
    6600元之信用卡消費是伊去一間PUB 的消費，這間店是一家
    小酒館，裡面有吧臺、有賣酒及簡餐，不是有女孩子陪侍的
    酒館，如果有價錢不會是這樣，且伊遇過有女子陪侍的酒館
    都是要拿現金的等語（偵卷二第65頁），及前揭「美人洞小
    吃店」所申辦刷卡機之刷卡紀錄亦有甚多僅數千元之刷卡額
    此一情形觀之，則是否均應如公訴意旨所指「因屬有女陪侍
    之場所，而應適用加值型及非加值型營業稅法第12條第2 項
    之25% 稅率」以課徵營業稅，抑或應依同條第1 項之15% 、
    甚至依「美人洞小吃店」最初登記營業事項所應適用同法第
    13條之1%稅率課徵營業稅，自卷內證據而言均無從遽以認定
    。若自國稅局鳳山分局於96年1 月31日將本件移送臺灣高雄
    地方法院檢察署後、歷經偵查中檢察事務官詢問證人郭建毅
    、郭婉伶，並經告知其等證人邱南榮等人均表示有實際在卡
    拉OK、喝酒場所消費（偵卷一第1 頁、偵卷二第171 頁），
    其後該局仍以證人郭婉伶為承辦人、而於98年9 月14日南區
    國稅高縣一字第0980052822號函文中表示該局僅能以「美人
    洞小吃店」最初所登記之營業項目核定其應補徵之營業稅額
    等情（偵卷二第207 頁），更可知縱屬本件稅務主管機關亦
    無法遽以證人邱南榮等人之證詞即認定本件「美人洞小吃店
    」應適用前揭25% 之高額營業稅率，則公訴意旨此部認定，
    自有速斷之嫌。基此，若依國稅局鳳山分局於98年9 月14日
    之函文所示僅能認定該等刷卡紀錄應適用最初之登記營業事
    項以課徵營業稅，則前揭之「稅務安排」既不發生何等「以
    低掩高」情形，本更應認僅屬不依規定申報高額營業額之消
    極行為而已，而顯然與稅捐稽徵法第41條第1 項之要件不符
    。
  4.更進一步言之，按適用高稅率課徵營業稅之納稅義務人，將
    無實際營業之人頭小規模店舖所申辦之刷卡機移作自用，令
    消費者於該等刷卡機刷卡消費以規避高額營業稅之情形，在
    我國稅務實務上屢見不鮮，聯合信用卡中心99年7 月8 日聯
    卡商管字第0994000192號函所述「若刷卡機為採用電話撥接
    連線交易者，連通任何電話電路均可使用」等語（院卷二第
    18頁），亦與此等稅務實務現況相符；而在此種情形下，實
    際上該等刷卡機之消費，解釋上應歸屬於有實際營業收入之
    納稅義務人，而非刷卡機之申辦名義人等情，亦為我國司法
    實務上所採之見解（最高行政法院97年度判字第501 、502
    號判決意旨可供參照）。查「美人洞小吃店」之登記地址係
    在高雄市林園區○○○路169 號乙節，有前揭營利事業登記
    證可證，而經本院函請警方派員至該址現場訪視結果，該址
    雖屬店面，然面寬甚小、並於外牆懸掛販賣「肉燥飯、海產
    粥」等尋常小吃之招牌，難認屬可供經營加值型及非加值型
    營業稅法第12條所定特種飲食業之處所等情，亦有高雄市政
    府警察局林園分局99年7 月6 日高縣林警偵字第0990008493
    號函暨所附現場照片可證（院卷二第27-29 頁），是如附表
    所示之刷卡消費額，本難遽認確屬「美人洞小吃店」自身之
    營業額。再就本件各刷卡機於申辦時所登記之裝機地點而言
    ，實際上絕大多數均非裝設於「美人洞小吃店」之登記地址
    ，而係散布裝設於如附表所示之嘉義、台南、高雄地區各處
    ，並且均屬各自有其獨立之「歡樂情緣」、「46酒館」等名
    稱之處所等情，有聯合信用卡中心94年4 月6 日聯卡商管字
    第940747號函、匯豐銀行94年9 月28日港匯銀卡字第05366
    號函暨所附裝設地址一覽表可證（國稅局卷第74、77-78 頁
    ）；縱使其中唯一以「美人洞小吃店」登記地址所申辦之聯
    合信用卡中心刷卡機部分，其於92年11月21日刷卡27500 元
    之紀錄（偵卷第221 頁、同國稅局卷第20頁），亦經證人即
    該筆紀錄之刷卡人郭建良於偵查中證稱：伊在92年11月21日
    刷卡消費27500 元的地方應是在市中心的某大樓內，一定不
    是在林園區等語（偵卷第87頁），是該刷卡機實際上亦非經
    裝設於該登記地址甚明。綜上所述，以「美人洞小吃店」名
    義所申辦之各台刷卡機，雖有如附表所示之刷卡紀錄，然因
    實際上並非裝設於該商號之登記地址，反係經裝設於南部地
    區各處有其自身對外經營名義之店家，根本上即難遽認確屬
    應對「美人洞小吃店」課徵營業稅之營業額。是以，本件公
    訴意旨除未能證明「美人洞小吃店」有何等以積極詐術或不
    正當方法逃漏稅捐外，甚至如附表所示之刷卡紀錄是否得以
    歸屬於「美人洞小吃店」乙節，亦無何等確切之根據，自難
    僅依「美人洞小吃店」為該等刷卡機之申辦名義人，即認其
    確有公訴意旨所指之違反稅捐稽徵法第41條第1 項之犯罪行
    為。
六、綜上所述，本件檢察官所為舉證，無論就如附表所示之刷卡
    紀錄是否屬於真正應課徵營業稅之消費、或「美人洞小吃店
    」是否確有以稅捐稽徵法第41條第1 項所定之積極詐術或不
    正當方法逃漏稅捐、又或該等刷卡紀錄是否均應歸屬於「美
    人洞小吃店」之營業額等情，均無從使本院達於毫無合理懷
    疑之程度，則被告雖為「美人洞小吃店」之登記負責人，然
    該商號既無證據可認確有違反稅捐稽徵法第41條第1 項之犯
    罪行為，則當亦無從對被告依同法第47條第1 項第3 款之規
    定處以代罰該商號應處之罪刑，揆諸首開說明，自應為被告
    無罪之諭知。
據上論斷，應依刑事訴訟法第301 條第1 項，判決如主文。
本案經檢察官吳書怡到庭執行職務。
中    華    民    國   100    年    1     月    26    日
            刑事第九庭  審判長  法  官  鄭詠仁
                                法  官  王碧瑩
                                法  官  黃沛文
附表
 ┌──┬──────┬──────┬────────┬────┬─────┬────────┐
 │編號│商號名稱    │刷卡機編號  │刷卡機裝機地址（│刷卡機裝│刷卡金額  │備註（921103至92│
 │    │            │            │營業處所）      │設銀行  │          │1231+930101至930│
 │    │            │            │                │        │          │209）           │
 ├──┼──────┼──────┼────────┼────┼─────┼────────┤
 │ 1  │美人洞小吃店│00000000-0  │高雄市林園區東林│聯合信用│230 萬8131│0000000+1480    │
 │    │            │            │東林東路169 號  │卡中心  │元        │                │
 ├──┼──────┼──────┼────────┼────┼─────┼────────┤
 │ 2  │歡樂情緣    │000000000-00│高雄市前金區大同│豐銀行│465 萬7250│0000000+0000000 │
 │    │            │            │二路23號6樓     │        │元        │                │
 ├──┼──────┼──────┼────────┼────┼─────┼────────┤
 │ 3  │46酒館      │000000000-00│高雄市新興區文化│豐銀行│28萬0400  │162400+118000   │
 │    │            │            │路46號1樓       │        │元        │                │
 ├──┼──────┼──────┼────────┼────┼─────┼────────┤
 │ 4  │瑩卡拉OK    │000000000-00│高雄市前金區六合│豐銀行│225 萬9610│0000000+0000000 │
 │    │            │            │二路107號2樓    │        │元        │                │
 ├──┼──────┼──────┼────────┼────┼─────┼────────┤
 │ 5  │金塵歡KTV   │000000000-00│高雄市前金區新盛│豐銀行│47萬9700元│17700+462000    │
 │    │            │            │一街9號地下1樓  │        │          │                │
 ├──┼──────┼──────┼────────┼────┼─────┼────────┤
 │ 6  │美麗華KTV   │000000000-00│嘉義市○○路157 │豐銀行│0元       │                │
 │    │            │            │號              │        │          │                │
 ├──┼──────┼──────┼────────┼────┼─────┼────────┤
 │ 7  │九重天KTV   │000000000-00│嘉義市○○路568 │豐銀行│0元       │                │
 │    │            │            │號2樓           │        │          │                │
 ├──┼──────┼──────┼────────┼────┼─────┼────────┤
 │ 8  │水玲瓏冷飲店│000000000-00│臺南市○○路○段│豐銀行│15萬2800元│0+152800（起訴書│
 │    │            │            │147號2樓        │        │          │誤載為0+462000）│
 ├──┼──────┴──────┴────────┴────┼─────┼────────┤
 │總計│                                                      │1013萬    │                │
 │    │                                                      │7891元    │                │
 └──┴───────────────────────────┴─────┴────────┘
以上正本證明與原本無異。
被告不得上訴。檢察官如不服本判決應於收受送達後10日內向本
院提出上訴書狀，並應敘述具體理由；如未敘述上訴理由者，應
於上訴期間屆滿後20日內向本院補提理由書（均須按他造當事人
之人數附繕本）「切勿逕送上級法院」。
中    華    民    國   100    年    1     月    26    日
                                書記官  葉彥伶